臺灣高等法院刑事判決　　　　　　　　　　　　　九十二年度上訴字第三八一一號
　　上　訴　人　臺灣板橋地方法院檢察署檢察官
　　上　訴　人
　　即　被　告　乙○○
　　選任辯護人　莊勝榮　律師
　　被　　　告　丁○○
右上訴人因偽證等案件，不服臺灣板橋地方法院九十二年度訴字第一三五六號，中華
民國九十二年八月十二日第一審判決（起訴案號：臺灣板橋地方法院檢察署九十一年
度偵續字第九五號、九十二年度偵字第五八九一號），提起上訴，本院判決如左：
    主  文
原判決撤銷。
乙○○、丁○○均無罪。
    理  由
一、公訴意旨略以：被告乙○○與丙○○係朋友關係，緣因乙○○委託丙○○進行投
    資股票等相關事宜，丙○○並承諾如有虧損，願負賠償之責，嗣因投資受有損失
    ，丙○○並未出面處理，乙○○不甘受損失，竟與二名不詳姓名、年籍之成年男
    子，共同基於妨害自由及傷害之犯意聯絡，先由乙○○向丙○○表示有事商談為
    由，騙取丙○○與其見面，嗣於民國（下同）九十年六月二十九日十四時四十分
    許，乙○○駕駛其所有搭載該二名成年男子之白色、三菱廠牌、車牌號碼Ｓ７─
    ２５９２號自小客車，至丙○○位於臺北縣蘆洲市○○路二二四巷五十六號住處
    附近，待丙○○趨前走向該自用小客車時，事先躲在附近之該二名成年男子，即
    出面強押丙○○上車，載往臺北縣蘆洲市○○路底之垃圾場內，見四下無人之際
    ，由該二名男子在自小客車上，以鐵器毆打丙○○，致丙○○受有左前額裂傷、
    左前額血腫、左後枕部血腫、右顳部血腫、左肋下挫傷、左後背瘀傷等之傷害，
    並以此強暴脅迫手段，令丙○○人簽立本票，致丙○○行無義務之事。其後丙○○簽立本票三紙後，乙○○等人始離開現場，丙○○並隨即於同日二十時十分向
    臺北縣政府蘆洲分局三民派出所報案。嗣同局三民派出所通知乙○○於翌日零時
    五十分到所制作筆錄後，乙○○得知丙○○指稱其駕駛上開自用小客在現場，為
    製造不在場證明，先至位於臺北市○○○路○段三二六號「崇晟汽車有限公司」
    （下稱崇晟公司），委由不知情黃俊隆填寫估價單，提出予警方為憑，其後即基
    於教唆偽證之犯意，教唆丁○○在臺灣板橋地方法院檢察署開庭時，要說上開自
    用小客車於九十年六月二十六至七月三日，在前揭崇晟公司維修中。嗣丁○○明
    知乙○○並未於九十年六月二十六日起至七月三日止，將其所有之白色、三菱廠
    牌、排汽量１８００ＣＣ之車號Ｓ７─２５９２號自小客車，送至黃俊隆所經營
    前開「崇晟公司」，作更換引擎之維修，詎丁○○於九十一年二月八日，在臺灣
    板橋地方法院檢察署九十年度偵字第一五二九五號乙○○傷害等偵查時，就關於
    乙○○究有無在九十年六月二十七日將系爭車輛送修？估價單是否你填寫？等，
    關係乙○○是否涉有傷害等罪之案情重要事項，竟到庭具結後供稱「她是六月二
    十六日到七月三日送修，車子換新引擎，所以進廠多日。」、「是，她的車子是
    白色三菱１８００ＣＣ。」等虛偽不實之證詞，致該案被告乙○○因而受不起訴
    之處分。因認被告乙○○所為，係犯有刑法第三百零二條之妨害自由罪嫌、二百
    七十七條第一項之傷害罪嫌、第二十九條及第一百六十八條之教唆偽證罪嫌。被
    告丁○○所為，係犯刑法一百六十八條之偽證罪嫌。被告乙○○就上開妨害自由
    罪嫌及傷害罪嫌，與該二名成年男子間，有犯意聯絡及行為分擔，請論以共同正
    犯。又被告乙○○所犯上開數罪間，有方法、結果之牽連關係，請從一重處斷。
二、按犯罪事實應依證據認定之，無證據不得推定其犯罪事實，刑事訴訟法第一百五
    十四條定有明文。又刑事訴訟法上所謂認定犯罪事實之證據，係指足以認定被告
    確有犯罪行為之積極證據而言，該項證據自須適合於被告犯罪事實之認定，始得
    採為斷罪資料；如未發現相當證據，或證據不足以證明，自不能以推測或擬制之
    方法，以為裁判之基礎，最高法院二十九年上字第三一○五號、四十年台上字第
    八十六號分別著有判例可資參照。
三、起訴意旨認被告犯罪無非以：(一)被告犯罪事實，業據告訴人丙○○於警詢及偵查
    中指訴綦詳，並有診斷證明書一紙在卷可稽。(二)雖被告乙○○前開時段未有教唆
    妨害自由行為，並以不在場置辯；然查，告訴人所提供其住處之社區監視錄影帶
    ，雖經勘驗該捲錄影帶結果，因該錄影帶部分消磁，致影像模糊，而無法辨識影
    像中人物面相、亦無法窺知發生何事，此有勘驗筆錄可按，惟經傳訊證人即曾勘
    驗該影帶之員警林俊宏證稱：「當時有陪告訴人去看社區錄影帶，有看到白色車
    子出入，告訴人稱就是那台車，攝影機只照到尾部、無法辯識廠牌、車牌：：伊
    印象中錄影帶有一或二人從白色車子下車：：：」等語，顯見告訴人上開指述，
    並非憑空想像指述。　(三)果真被告乙○○果真未為犯行，何以要急於至「崇晟公
    司」，請不知情黃俊隆填寫估價單？此已表示事出有因，且黃俊隆從未對被告乙○○所駕駛之上開自用小客車進行任何維修，此業據證人黃俊隆於偵查中證述綦
    詳（九十年十二月二十日訊問筆錄、九十一年六月四日訊問筆錄），被告乙○○
    如非畏罪情虛，又何以在偵查中，再三辯稱該車在「崇晟公司」進行維修。又卷
    附「崇晟公司」估價單上記載九十年七月二日，已明顯表示該車從未進廠修理，
    而被告丁○○於偵查中到庭具結後供稱「她是六月二十六日到七月三日送修，車
    子換新引擎，所以進廠多日。」、「是，她的車子是白色三菱１８００ＣＣ。」
    等虛偽不實之證詞（九十一年二月八日訊問筆錄），是被告乙○○教唆所為，業
    據被告丁○○供承在卷（九十一年六月四日訊問筆錄），則被告乙○○辯解，無
    非卸責之詞。(四)至被告乙○○辯稱：伊於九十年六月二十九日十三時許，至妹妹
    姜秀玲位於台北市○○路○段一一七巷八號住處，與姜秀玲共同整理犬舍乙情，
    並有證人姜秀玲到庭附和其說，惟如前所述，被告犯行已堪認定，而證人姜秀玲
    與乙○○係姊妹關係，是證人姜秀玲之說詞，僅係事後迴護之詞，不足採信。
四、檢察官循告訴人丙○○具狀請求上訴，其理由略以︰原審判決諭知被告乙○○妨
    害自由、傷害部分無罪；而被告乙○○、丁○○偽證部分，各處有期徒刑六月，
    緩刑三年，有認事未妥及量刑過輕之違誤，請將原判決撤銷，更為適當合法之判
    決等語。
五、訊據被告乙○○堅詞否認有公訴人所指傷害或妨害自由之犯行，並辯稱：丙○○
    因為之前為我操作股票，並告訴我說，如果代我操作股票輸錢就要賠償我，所以
    這些票據是賠給伊的錢。九十年六月二十九日下午，伊根本未曾駕駛上開車輛前
    往丙○○之住處附近等語。再訊據被告乙○○、丁○○亦堅詞否認有偽證犯行；
    被告乙○○辯稱：伊所有之上開自用小客車確實在九十年六月二十六日交付丁○○做定期保養，迄同年七月二日始取回，伊未教唆丁○○為偽證云云。被告丁○○亦否認有偽證情事，並辯稱：黃俊隆是伊哥哥，並不知道該車輛是伊自己所接
    的客戶，並放在修車廠對面廠房修車；乙○○於九十年六月二十六日將上開車輛
    交付伊做五千公里定期保養，乙○○並未表示上開估價單要作為公司報帳或訴訟
    證明使用，亦未要求伊為偽證，檢察官所稱自白，係誤會他本意云云。
六、經查：
（一）關於妨害自由及傷害部分：
(一)、告訴人丙○○提出之診斷證明書固記載其於九十年六月二十九日至全民醫院診斷
    受有左前額裂傷處、左前額血腫、左後枕部血腫、右顳部血腫、左肋下挫傷、
    左後背瘀青等傷害。惟該診斷證明書僅能證明告訴人曾於九十年六月二十九日受
    有上開傷勢而已，不能證明該傷勢即係被告乙○○夥同上開二名男子持不明器物
    傷害丙○○之身體所致。
(二)、被告乙○○與丙○○係朋友關係，乙○○曾委託丙○○投資股票等相關事宜，丙○○承諾如有虧損，願負賠償之責，嗣投資受有損失，丙○○因此曾於九十年六
    月十二日簽發面額分別為二十萬元、三十萬元、五十萬元之本票共三張交付乙○○，此有上開本票影本三張附卷可憑（見九十年度偵字第一五二九五號偵卷第二
    十九頁），丙○○亦坦承上開本票三張係其於九十年六月十二日所簽發並交付乙○○（見原審九十二年七月二十九日審判筆錄），然而丙○○竟於九十年六月二
    十九日警詢時指稱伊與乙○○間無任何債務糾紛（見九十年度偵字第一五二九五
    號偵卷第三頁背面），可見丙○○所言不盡屬實。再者，丙○○於警詢時指稱：
    「我因被打得遍體鱗傷不得不簽下三張空白本票」（見九十年偵字第一五二九五
    號偵卷第三頁背面）；繼於九十年十一月二十七日檢察官訊問時陳稱：「六月二
    十九日下午二點多，被告約我談股票的事，卻在我家巷口和三個男人把我押上車
    到蘆洲堤防邊簽本票，被告叫兩個男人押住我並把我打得全身是血，我本票寫三
    百多萬，並要我一星期內要還，我忘了我簽了兩張或三張本票，一個星期後她又
    叫人來拿錢：：：」（見九十年度偵字第一五二九五號偵卷第三十五頁背面）：
    而其所書「刑事聲請再議狀」則記載：「告訴人於九十年六月二十九日下午十四
    時三十分至三點間，確曾在家中之00000000號電話接到該被告，以其自
    用之行動電話0000000000號打來說：叫我下樓談話。才被騙下樓後隨
    即被押上車。」、「被告在『車內』強迫告訴人簽下二百萬元及一百萬元等之本
    票」（見九十一年度偵續字第九五號偵卷第七頁及第十頁），又於九十一年十月
    八日檢察官訊問時陳稱：「當天姜找二個人來打我，與要本票之二人不一樣。」
    （見九十一年度偵續字第九五號偵卷第三十三頁背面）；復於九十二年六月二十
    四日原審訊問時指稱：「當天下午兩點多左右，乙○○約我在蘆洲市○○路二二
    四巷五十幾號附近見面，姜說她們公司老闆的小姨太有錢要委託我買賣股票，我
    當時看到那裡停著姜的白色中華三菱車子，我走到車旁，旁邊有兩個男子約二十
    幾歲架住我，把我塞進車內後座中間，那兩男子坐在我左、右兩邊，姜開車，姜
    的右邊坐著另名女子，除了姜以外另外三人都沒有看過，那兩名男子把我頭往下
    壓，開到蘆洲復興路底垃圾場裡面，到了時候要我簽本票，我不簽，那兩名男子
    打我背部及臉部，其中一名男子有拿不明器物打我，好像是鐵的材質，我被打得
    受不了才簽本票，印象中好像簽了三張本票，其中一張好像面額五十萬元，姜跟
    另名女子並沒有打我，那兩個男子在車上還有恐嚇我說如果我不簽就用繩子把我
    綁起來，簽完本票後把我載到重陽橋下環河路附近把我踢下車，並威脅我說要我
    在七日內或五日內要交出五十萬元否則要對我全家不利，後來那兩名男子七日後
    有來找我，里長監視器有拍下來，我有存在磁碟片提給檢察官」。繼之於九十二
    年七月二十九日原審審理時陳稱：「這三張本票是在九十年六月十二日在臺北市
    ○○○路交給乙○○的，與本案沒有關係，本案在垃圾場簽發的本票有三張，每
    張都是面額五十萬元，我報案後隔了七天左右，打我那兩名男子拿其中一張五十
    萬元本票到我家要錢，當時我有報警，警方有來但警方說是債務糾紛沒有扣下來
    」。綜合告訴人丙○○之說詞，對於：被告乙○○係單純約丙○○見面或佯稱
    其老闆之小姨太欲委託丙○○買賣股票？強押丙○○上車之人是兩名男子或三
    名男子？毆打丙○○之兩名男子與事後持本票向丙○○討債之兩名男子是否相
    同？丙○○遭乙○○等人強迫簽下之本票面額究為二百萬元、一百萬元或三張
    各面額五十萬元？丙○○遭強迫簽下本票之地點係車內、在堤防邊、或垃圾場
    內？其供述不一，前後矛盾。又丙○○於九十二年七月四日原審訊問時陳稱：乙○○於九十年六月二十九日以前即曾恐嚇過伊云云；則乙○○以其老闆之小姨太
    欲委託買賣股票為由約丙○○見面，丙○○豈會輕信而不加防備即赴約？再者，
    證人林俊宏警員於九十一年六月十四日檢察官訊問時具結證稱：「他（指丙○○
    ）說當時有一白色TOYOTA車押他，我們請人去附近查訪，但沒有目擊者。」（見
    九十一年偵續字第九五號偵卷第二十二頁背面），亦與丙○○指稱其明確看清楚
    乙○○係駕駛「中華三菱廠牌」之車子云云，兩相齟齬。從而，告訴人丙○○指
    訴被告乙○○對其施以妨害自由及傷害之犯行云云，尚難憑信。
(三)、告訴人提供其所謂被告乙○○與該二名不詳男子至其住處之社區監視錄影帶一捲
    及電腦磁碟片一張，惟經檢察事務官勘驗該錄影帶結果，因該錄影帶內容似經消
    磁，致影像模糊，無法辨識所錄影像中人物面貌，亦無法辨別發生何事，檢察事
    務官另勘驗該電腦磁碟片結果，其內容僅記錄路口有二人站立，惟無法辨識人物
    之面貌，亦無法辨別發生何事，此有同署九十一年一月十四日勘驗筆錄一份在卷
    可參（見九十年度偵字第一五二九五號偵卷第五十七頁），本院亦會同告訴人及
    被告勘驗上開錄影帶，結果確實不能辨識錄影帶內白色小客車之車型，及何人；
    至電腦磁碟片五檔，勘驗結果車有二片不能開啟，另三檔有機車及男子，車號及
    何人亦難以辨認，有本院九十三年二月九日勘驗筆錄可稽。告訴人雖提供ＰＲＥ
    ─三六０號機車，經本院查得車籍，證人甲○○到庭證稱：該機車我是買來給員
    工作交通工具，不是我自己在使用。該機車九十ＣＣ。該機車是由員工去購買後
    ，我支付款項給員工。該員叫林素珍，她是在去年過世。他所購買的車輛我也不
    知道去向。該機車是我十八歲做生意的時候，林素珍受僱於我擔任員工。八十二
    年我結婚之後，我沒有繼續做生意，也沒有再繼續管我婆家家裡的生意（見本院
    九十三年四月廿七日審判筆錄）。證人即曾勘驗上開錄影帶之警員林俊宏亦於九
    十一年六月十四日檢察官訊問時結稱：「六月廿九日，應是下午，他說他被人押
    到復興路垃圾場被毆打，好像是討債的問題。當時我根據他報案經過，有去附近
    查訪，他說當時有一白色TOYOTA車押他，我們請人去附近查訪，但沒有目擊者。
    （問：蘆洲市○○路二二四巷七二號之路況如何？）車子很多。到於七二巷是巷
    底或巷頭不清楚。我當時有陪他（指丙○○）去看社區錄影帶，有看到白色車子
    出入，被害人稱就是那台車，攝影機只照到尾部，無法辨識廠牌、車牌，時間隔
    太久，沒有注意錄影帶顯示之時間是何時，我記得應是被害人去找的時候。我印
    象中錄影帶中有一或二人至白色車子下車，下車沒多久，就進來，男女也看不清
    楚。」（見九十一年偵續字第九五號偵卷第二十二頁背面及第二十三頁）。是證
    人林俊宏亦陳明上開錄影帶並未錄到被告乙○○曾夥同二名男子強押丙○○上車
    之畫面，而白色之車輛數量繁多，殊難以被告乙○○所有之上開車輛亦屬白色，
    恰與錄影帶所攝得車輛顏色相同，即推斷被告乙○○曾於九十年六月二十六日下
    午駕駛上開車輛前往丙○○住處附近犯案。
(四)、再者，台北縣蘆洲市○○路二二四巷附近，往來車輛很多，業據證人林俊宏陳明
    在卷，已如前述。如丙○○確於光天化日之下遭上開兩名男子挾持上車，自可輕
    易呼救或掙扎以引起路人注意，被告乙○○等人豈會不掩人耳目而甘冒風險犯案
    ？再者，丙○○於偵審中指稱乙○○並未於車上毆打其身體，則丙○○所指上開
    兩名男子對其傷害及強迫簽寫本票之行為，是否與乙○○間有犯意之聯絡及行為
    之分擔，亦非無疑。
(五)、綜上所述，前揭診斷證明書、錄影帶、電腦磁碟片、檢察事務官勘驗筆錄、警員
    林俊宏之證詞，及本院勘驗結果，均不足以證明被告乙○○有公訴人所指傷害及
    妨害自由之犯行。而告訴人丙○○之指訴又有諸多瑕疵，不足憑信。此外復查無
    其他積極證據足資證明被告乙○○有此妨害自由及傷害部分之犯行。
（二）關於偽證部分：
(一)、被告丁○○以證人之身分，於九十一年二月八日上午，在檢察官就同署九十年度
    偵字第一五二九五號乙○○涉嫌傷害等案偵查時，對於案情有重要關係之事項（
    即乙○○有無不在場證明），供前具結，而虛偽陳述：「她（指乙○○是六月二
    十六日到七月三日送修，車子換新引擎，所以進廠多日」、「她的車是白色三菱
    1800CC的車。」云云，固有該次訊問筆錄及證人結文可憑（見九十年度偵字第一
    五二九五號偵卷第五十九頁背面及第六十一頁）。被告丁○○於九十一年六月四
    日檢察官訊問稱：「當天（指乙○○）只有拿估價單，沒有在我哥哥那邊修。」
    、「她說她們公司要將車估價，然後報帳。」、「是她叫我這麼說，在當天下午
    四、五點，她打電話給我，說要做估價，是公司要求，當天我就帶她去哥哥那邊
    估價，估價單上日期是我改的，下面日期也是我寫的。當時姜說公司要開那個日
    期，她說時間要寫二號，我本來是寫三日，所以塗改為二號，第二天她才跟我說
    內情，她說她被丙○○騙了很多錢，後來我哥收到警局單子，我才知道她被人家
    告了，後來姜叫我出庭時要怎麼說，與她配合，她說出庭時要說自估價至七月初
    這段時間車子都在修，她說丙○○被打，要去告她，我是第一次出庭時，才知道
    車子有拍到照，我當時就說車子在我那邊維修。」、「（乙○○）沒有告訴我內
    情，叫我出庭時儘量幫她。是之前就有溝通過。」（見九十一年偵續字第九五號
    偵卷第十六頁）；復於九十二年六月十日原審訊問時坦承：「我有這樣講沒有錯
    ，維修引擎部分不實在」。於本院則稱：「估價單一開始是我哥哥所作，維修則
    是我做的。後來修車完畢後，我在我哥哥所寫的估價單上重新填寫部分的資料，
    」、「黃俊隆所說的我沒有意見。我是在六月二十七日在我哥哥所填寫的估價單
    上重新填寫部分資料。」（見本院九十二年十二月二十三日審判筆錄）。「估價
    單上我寫有傳動軸、三腳架、引擎部分的保養、進場日期、金額等部分都是我寫
    的，其他的部分才我哥哥寫的。當時會這樣是因為引擎的部分是我哥哥的專長，
    我是板金的部分，叫貨也都是請我二哥公司叫貨，我就負責車輛的保養、維修。
    所以乙○○的車子確有進場由我負責維修、保養，我二哥只是估價而已。」、「
    我當時是證稱乙○○的車子有送修沒有錯，但是當時我並不是說車子換引擎，而
    是車輛保養更換機油。當時車輛都是在我二哥工廠的對面空地做維修，乙○○的
    車子是在由我維修中，所以乙○○在該段時日都沒有辦法使用車輛。」（見本院
    九十三年一月十三日審判筆錄）由被告丁○○於偵查所述，並不能明確指出另被
    告乙○○之汽車未曾於九十年六月廿七日至同年七月三日此段期間，送入崇晟公
    司維修。被告丁○○雖受乙○○之請託出庭作證，亦難指為偽證。至證人即被告
    丁○○之兄黃俊隆，雖於九十年七月十九日警詢、偵查時證稱：乙○○只說要估
    價修車，沒有修車，應係不了解丁○○為乙○○處理汽車維修之情節所致。
(二)、被告乙○○於九十年六月三十日警詢供稱：「我平日代步工具為三菱白色1800cc
    車子，因車子出問題，兩天前已進承德路車廠維修，這兩天都坐計程車、公車為
    代步工具。」（見九十年偵字第一五二九五號偵卷第十頁）。於九十一年六月廿
    八日檢察官訊問時亦陳稱：「就是車子有問題才去送修」。於九十二年六月十日
    原審訊問時陳稱：「我的車子在九十年六月二十六日交給丁○○處理，做定期維
    修保養，並沒有換引擎，好像是兩萬或三萬公里的定期保養，因為中間有隔禮拜
    六、禮拜天，所以隔了一、兩天才去牽車」。又於九十二年七月四日原審訊問時
    供稱：「沒有發票，我是付現金超過一萬五千元。」、「我也不曉得，是丁○○
    告訴我需要這麼多錢」、「沒有仔細看保養明細」、「沒有什麼異樣，只是發動
    時車子引擎有較大聲音，行車半小時後聲音就會消失。」、「（怪聲音的事情告
    訴丁○○或黃俊隆？）不記得了。」、「（黃俊隆或丁○○）沒有（打電話需要
    更換什麼零件或作什麼樣的修理」，被告乙○○對於上開車輛至崇晟公司，前後
    供述雖不是清楚明白，亦不能就此認定被告乙○○於警詢時係杜撰，並遽認教唆
    丁○○進行偽證。且本件妨害自由案中，並無證據足認被告乙○○之自用小客車
    曾出現在告訴人丙○○台北縣蘆洲市住處附近，則被告乙○○應無製造汽車不在
    場之必要。
(三)、綜合所述，被告乙○○、丁○○所稱情節，固然有所不符；惟並無積極事證，足
    以認定，該期間被告乙○○並未於九十年六月二十六日起至七月三日止，未將其
    所有之白色、三菱廠牌、排汽量１８００ＣＣ之車號Ｓ７─２５９２號自小客車
    ，送至黃俊隆所經營前開「崇晟公司」，作更換引擎之維修。既無積極證據足證
    被告丁○○就妨害自由、傷害案案情有重要關係之事項，故意為虛偽之陳述，即
    不得單因作汽車維修之時間、記模糊等因素，交代不清楚，所導致陳述上之若干
    瑕疵，即憑以推斷被告丁○○具結之證詞俱為不實，逕依刑法之偽證罪名相繩。
(四)、綜上所述，公訴人認被告乙○○所涉教唆偽證、丁○○所涉偽證罪嫌，起訴意旨
    所舉事證均無法證明被告二人確有該等犯行。此外，復查無其他積極證據，足資
    証明被告乙○○、丁○○二人有此部分犯罪。
七、原審疏未詳查，而均各予論罪科刑，於法即有未合。被告乙○○、丁○○二人上
    訴意旨執此指摘原判決不當，為有理由；檢察官循告訴人所請上訴意旨認被告乙○○妨害自由、傷害部分無罪判決不適當；被告乙○○、丁○○偽證部分量刑過
    輕，則為無理由。本件均不能證明被告乙○○、丁○○犯罪，應由本院予以撤銷
    改判，諭知被告乙○○、丁○○二人均無罪之判決。
據上論斷，應依刑事訴訟法第三百六十九條第一項前段、第三百六十四條、第三百零
一條第一項前段，判決如主文。
本案經檢察官朱兆民到庭執行職務。
中　　　華　　　民　　　國　　九十三　　年　　　五　　　月　　 十一 　　日
                              臺灣高等法院刑事第八庭
                                  審判長法  官  陳  祐  治
                                        法  官  陳  晴  教
                                        法  官  王  炳  梁
右正本證明與原本無異。
如不服本判決，應於收受送達後十日內向本院提出上訴書狀，其未敘述上訴之理由者
並得於提起上訴後十日內向本院補提理由書（均須按他造當事人之人數附繕本）。
                                        書記官  潘　大　鵬
中　　　華　　　民　　　國　　九十三　　年　　　五　　　月　　 十二 　　日
